臺灣臺北地方法院民事裁定
111年度勞補字第161號
原      告  張媁婷  
訴訟代理人  陳豐年律師
被      告  威志企管顧問股份有限公司

法定代理人  吉本康志
上列當事人間請求確認僱傭關係等事件，本院裁定如下：
    主  文
本件訴訟標的價額核定為新臺幣貳佰貳拾玖萬零陸佰捌拾元。
原告應於本裁定送達後五日內，補繳第一審裁判費新臺幣柒仟玖
佰貳拾叁元。
    理  由
一、上列當事人請求確認僱傭關係等事件，原告張媁婷起訴未據
    繳納裁判費。經查：
　㈠原告聲明第1項請求確認兩造間僱傭關係存在、第2項請求被
    告自民國111年1月1日起至復職日止按月於次月5日給付其新
    臺幣（下同）3萬6000元及法定遲延利息、第3項請求被告應
    自111年1月1日起至復職日止按月提繳2178元至原告退休金
    個人專戶。核原告上開請求均係以兩造間之僱傭關係存在為
    前提，則自經濟上觀之，其訴訟目的一致，不超出終局標的
    範圍，訴訟標的之價額，應擇其中價額較高者定之，最高法
    院著有100年度台抗字第10號民事裁定意旨參照，故不併計
    聲明第2項、第3項之訴訟標的價額。
　㈡按勞工年滿65歲者，雇主得強制其退休，為勞動基準法第54
    條第1項第1款所明定，是關於回復職務之訴訟標的價額，若
    權利存續期間不確定者，應推定其存續期間至勞工滿65歲退
    休時為止，該推定存續期間若逾5年者，應依勞動事件法第1
    1條之規定，以5年計算。本件原告為82年3月出生，起訴時
    為28歲，距強制退休之65歲顯逾5年，揆諸前揭說明，應以5
    年計算僱傭關係存在之利益，是以原告主張每月薪資及每月
    應提繳勞工退休金之數額計算，核定本件訴訟標的價額為22
    9萬680元（＝3萬6000元×12個月×5年＋2178元×12個月×5年）
    ，爰裁定如主文第1項所示。
　㈢依勞動事件法第15條、民事訴訟法第77條之13等規定，原應
    徵第一審裁判費2萬3770元，惟原告係提起確認僱傭關係涉
    訟，依勞動事件法第12條第1項規定，應暫免徵收依民事訴
    訟法所定裁判費之3分之2，故原告應繳納第一審裁判費為79
    23元。茲依勞動事件法第15條、民事訴訟法第249條第1項但
    書之規定，定相當期間命原告補繳裁判費如主文第2項所示
    ，逾期不繳納，即依法駁回其訴。
二、依勞動事件法第15條，民事訴訟法第77條之13、第249條第1
    項但書，裁定如主文。
中　　華　　民　　國　　111 　年　　3 　　月　　8 　　日
                    勞動法庭  法　官　翁偉玲
以上正本係照原本作成。                                  如不服本裁定關於核定訴訟標的價額部分，應於送達後10日內向本院提出抗告狀，並繳納抗告費新臺幣1000元。
中　　華　　民　　國　　111 　年　　3 　　月　　8 　　日
                              書記官　陳信宏